pl: Dom i ogród > Artykuły gospodarstwa domowego > Dezynsekcja > Pułapki na szkodniki: Pułapki elektryczne; Pułapki klejowe; Pułapki żywe; Pułapki na krety; Pułapki nożycowe; Pułapki zatrzaskowe
zh-CN: 家居与园艺 > 家居用品 > 害虫防治 > 捕虫器/动物捕捉器: 电动捕捉器; 胶水捕捉器; 活物捕捉器; 柱塞式捕捉器; 剪刀陷阱; 弹簧夹捕捉器
ru: Дом и сад > Хозяйственные товары > Борьба с вредителями > Ловушки для борьбы с вредителями: Электрические ловушки; Клеевые ловушки; Живоловки; Плунжерные ловушки; Ловушки-капканы; Ловушки-давилки
nb: Hjem og hage > Husholdningsartikler > Skadedyrkontroll > Feller for skadedyrkontroll: Elektriske feller; Limfeller; Levende feller; Sugefeller; Saksefeller; Klemfeller
sv: Hem och trädgård > Hushållsutrustning > Skadedjursbekämpning > Skadedjursfällor: Elektriska fällor; Limfällor; Burfällor; Kolvfällor; Saxfällor; Råttfällor
tr: Ev ve Bahçe > Ev Sarf Malzemeleri > Haşere Kontrolü > Haşere Tuzakları: Elektrikli Tuzaklar; Tutkal Tuzakları; Canlı Tuzaklar; Piston Tuzakları; Makaslı Tuzaklar; Snap Tuzakları
de: Heim & Garten > Haushaltsbedarf > Schädlingsbekämpfung > Fallen: Elektrische Fallen; Klebefallen; Lebendfallen; Maulwurffalle; Scherenfallen; Schnappfallen
th: บ้านและสวน > อุปกรณ์ใช้ในบ้าน > การควบคุมสัตว์รบกวน > กับดักสัตว์รบกวน: กับดักไฟฟ้า; กับดักกาว; กับดักแบบขัง; กับดักตัวตุ่นแบบดัน; กับดักแบบกรรไกร; กับดักหนูแบบหนีบ
vi: Nhà và vườn > Sản phẩm gia dụng > Diệt mối, côn trùng > Bẫy côn trùng và loài gây hại: Bẫy điện; Bẫy keo; Bẫy bắt sống; Bẫy pít tông; Bẫy kéo đục hố; Bẫy kẹp
ja: ホーム・ガーデン > 日用品 > 害虫・ねずみ駆除 > 害虫捕獲用シート・罠: 電気トラップ; 接着剤トラップ; ライブトラップ; プランジャートラップ; シザートラップ; スナップトラップ
fi: Koti ja puutarha > Kotitaloustarvikkeet > Tuholaistorjunta > Tuholaistorjunta-ansat: Sähköansat; Liima-ansat; Vapautusansat; Saksimaiset myyräansat; Maahan painettavat myyräansat; Hiirenloukut
bg-BG: Дом и градина > Битови консумативи > Борба с вредители > Капани за борба с вредителите: Електрически капани; Капани с лепило; Живи капани; Капани с бутало; Капани тип „ножица“; Прихващащи капани
pt-BR: Casa e jardim > Suprimentos domésticos > Controle de peste > Armadilhas para controle de peste: Armadilhas elétricas; Armadilhas de cola; Armadilhas de captura viva; Armadilhas de êmbolo; Armadilhas de tesoura; Armadilhas de pressão
hu: Otthon és kert > Háztartási kellékek > Kártevőirtás > Kártevőirtó csapdák: Elektromos csapdák; Ragasztócsapdák; Élő csapdák; Dugattyús csapdák; Ollós csapdák; Rágcsálócsapdák
it: Casa e giardino > Forniture domestiche > Controllo infestanti > Trappole controllo infestanti: Trappole elettriche; Trappole con colla; Trappole vive; Trappole a stantuffo; Trappole a forbice; Trappole a scatto
sk-SK: Dom a záhrada > Potreby pre domácnosť > Ochrana proti škodcom > Pasce proti škodcom: Elektrické pasce; Lepové pasce; Živé pasce; Pružinové pasce; Nožnicové pasce; Pasce s návnadou
ro-RO: Casă și grădină > Produse de uz casnic > Combaterea dăunătorilor > Capcane pentru combaterea dăunătorilor: Capcane electrice; Capcane cu lipici; Capcane umane; Capcane cu piston; Capcane cu foarfece; Capcane cu resort
fr: Maison et jardin > Produits ménagers > Désinsectisation > Pièges à insectes: Pièges électriques; Pièges à colle; Pièges inoffensifs; Pièges à piston; Pièges à ciseaux; Pièges à pression
el: Σπίτι & κήπος > Είδη οικιακής χρήσης > Έλεγχος παρασίτων > Παγίδες ελέγχου παρασίτων: Ηλεκτρικές παγίδες; Παγίδες με κόλλα; Ζωντανές παγίδες; Παγίδες με έμβολο; Παγίδες με κίνηση ψαλιδιού; Παγίδες άμεσης δράσης
cs: Dům a zahrada > Potřeby pro domácnosti > Hubení škůdců > Pasti na škůdce: Elektrické pasti; Lepové pasti; Živolovné pasti; Zapichovací pasti; Nůžkové pasti; Sklapovací pasti
da: Hjem og have > Husholdningsartikler > Skadedyrsbekæmpelse > Skadedyrsbekæmpelse – fælder: Elektriske fælder; Limfælder; Levende fælder; Stempelfælder; Saksefælder; Snapfælder
es: Casa y jardín > Productos del hogar > Control de plagas > Trampas para control de plagas: Trampas eléctricas; Trampas de pegamento; Trampas vivas; Trampas de émbolo; Trampas de tijera; Trampas rápidas
nl: Huis en tuin > Huishoudelijke benodigdheden > Ongediertebestrijding > Ongediertevallen: Elektrische vallen; Lijmvallen; Levend vangende vallen; Plunjervallen; Schaarvallen; Klapvallen
sl-SI: Dom in vrt > Gospodinjski pripomočki > Zatiranje škodljivcev > Pasti za zatiranje škodljivcev: Električne pasti; Pasti za lepljenje; Žive pasti; Pasti s potisnim mehanizmom; Škarjaste pasti; Pasti za miši
hr-HR: Dom i vrt > Potrepštine za kućanstvo > Suzbijanje štetočina > Zamke za štetočine: Električne zamke; Zamke s ljepilom; Zamke za hvatanje živih životinja; Zamke s klipom; Zamke s konstrukcijom u obliku škara; Opružne zamke
zh-TW: 居家和庭園 > 居家生活用品 > 害蟲防治 > 害蟲誘捕裝置: 電子捕鼠器; 黏膠捕鼠器; 捕鼠器; 活塞捕鼠器; 剪刀式陷阱; 捕獸夾
pt-PT: Casa e jardim > Artigos para o lar > Controlo de pragas > Armadilhas para controlo de pragas: Armadilhas elétricas; Armadilhas de cola; Gaiolas armadilhas; Armadilhas de êmbolo; Armadilhas de tesoura; Armadilhas de mola
lt-LT: Namai ir sodas > Namų apyvokos reikmenys > Kenkėjų kontrolė > Spąstai kenkėjų kontrolei: Elektriniai spąstai; Klijų spąstai; Nežalojantys spąstai; Stūmokliniai spąstai; Žirkliniai spąstai; Pelėkautai
en: Home & Garden > Household Supplies > Pest Control > Pest Control Traps: Electric Traps; Glue Traps; Live Traps; Plunger Traps; Scissor Traps; Snap Traps
ko: 가정/원예 용품 > 생활용품 > 해충 방제 > 해충/쥐 방지 용품: 전기 덫; 접착식 덫; 생포용 덫; 플런저 덫; 가위 트랩; 스프링 덫